臺灣臺北地方法院刑事判決             100年度審易字第89號
公  訴  人  臺灣臺北地方法院檢察署檢察官
被      告  黃薰慶
選任辯護人  詹德柱律師
被      告  陳曉娟
上列被告等因傷害等案件，經檢察官提起公訴（100 年度偵字第
15249 號），本院判決如下：
    主    文
本件公訴不受理。
    理    由
一、公訴意旨略以：被告黃薰慶與告訴人黃賴月娥為母子，因被
    告陳曉娟於100 年6 月29日上午11時許，牽行犬隻行經新北
    市○○區○○街65號告訴人黃賴月娥所經營之雜貨店門口時
    ，因犬隻在上址店門口便溺之事而與告訴人黃賴月娥發生爭
    執後，被告陳曉娟竟基於公然侮辱之犯意，在上址不特定人
    得以共見共聞之公開場所，手指告訴人黃賴月娥，以「你吃
    老不好死」、「老番癲，你吃老快死」等足以貶損告訴人黃
    賴月娥人格、名譽之言語，公然污辱告訴人黃賴月娥後離去
    。被告陳曉娟於同日上午11時14分許復行經上址，又因犬隻
    便溺之事與告訴人黃賴月娥發生爭執，告訴人黃賴月娥乃手
    持雨傘驅趕犬隻及被告陳曉娟，被告陳曉娟因而心生不滿，
    竟基於傷害之犯意，以腳踹告訴人黃賴月娥腹部，致告訴人
    黃賴月娥摔倒在地，受有左側柯雷氏閉鎖性骨折、左側腕部
    挫傷等傷害；而在場被告黃薰慶見狀，即基於傷害犯意，衝
    向被告陳曉娟以拳頭毆打被告陳曉娟右眼部位，並徒手抓握
    被告陳曉娟上肩部，將被告陳曉娟往騎樓外推出，致被告陳
    曉娟摔倒在地，受有右側輕微腦震盪、右側眼球挫傷（並有
    疑似創傷性視神經病變）、右側膝部挫傷及右前胸挫傷等傷
    害，因認被告2 人均涉犯刑法第277 條第1 項之傷害罪嫌，
    被告陳曉娟尚涉犯刑法第309 條第1 項之公然侮辱罪嫌。
二、按「告訴乃論之罪，告訴人於第一審辯論終結前，得撤回其
    告訴」、「告訴乃論之罪，其告訴經撤回者，應諭知不受理
    之判決」，刑事訴訟法第238條第1項、第303條第3款分別定
    有明文，且依同法第307條規定，不受理判決得不經言詞辯
    論為之。
三、本件被告黃薰慶、陳曉娟所涉傷害犯行，起訴書認均係犯刑
    法第277 條第1 項之罪，依同法第287 條前段之規定，須告
    訴乃論。被告陳曉娟所涉公然侮辱罪嫌，檢察官認係犯刑法
    第309 條第1 項之罪，依同法第314 條之規定，須告訴乃論
    。茲據告訴人黃賴月娥、陳曉娟均具狀撤回本件告訴，有刑
    事撤回告訴狀2 紙（見本院卷第27至28頁）附卷可稽。揆諸
    前開說明，本件不經言詞辯論，逕行諭知不受理之判決。
據上論斷，應依刑事訴訟法第303條第3款、第307條，判決如主
文。
中    華    民    國   100    年    9     月    30    日
                  刑事第二十庭  法  官  顧正德
上正本證明與原本無異。
如不服本判決應於收受送達後10日內向本院提出上訴書狀，並應
敘述具體理由；其未敘述上訴理由者，應於上訴期間屆滿後20日
內向本院補提理由書（均須按他造當事人之人數附繕本）「切勿
逕送上級法院」。告訴人或被害人如對於本判決不服者，應具備
理由請求檢察官上訴，其上訴期間之計算係以檢察官收受判決正
本之日期為準。
                                書記官  郭錦賢
中    華    民    國   100    年    10    月    3     日